臺灣橋頭地方法院刑事判決
111年度審易字第399號
公  訴  人  臺灣橋頭地方檢察署檢察官
被      告  黃永平


                    （現於法務部○○○○○○○○○執行                      中）
上列被告因竊盜案件，經檢察官提起公訴（110年度偵字第14923
、14950號，111年度偵字第379、1529號），嗣被告就被訴事實
為有罪之陳述，經本院告知簡式審判程序之旨，並聽取當事人之
意見後，由本院裁定進行簡式審判程序，判決如下：
    主  文
黃永平犯如附表「宣告刑及沒收」欄所示之罪，共伍罪，各處如
附表「宣告刑及沒收」欄所示之刑及沒收。應執行有期徒刑壹年
，如易科罰金，以新臺幣壹仟元折算壹日。沒收部分併執行之。
    事  實
一、黃永平意圖為自己不法之所有，基於竊盜之犯意，分別為下
    列之行為：
  ㈠於民國110年8月28日上午9時9分許，騎乘鈜偉企業社所有且
    由其使用之車牌號碼000-0000號普通重型機車（下稱甲車）
    前往由黃菜苡所經營位在高雄市○○區○○街000號之雜貨店內
    ，乘無人看管之際，徒手竊取置於櫃檯上之零錢盒1個（內
    有新臺幣〈下同〉10元硬幣約250個，共計2,500元）得手後，
    旋即騎乘甲車離開現場。
  ㈡於110年9月18日下午2時47分許，騎乘甲車行經高雄市○○區○○
    路0段000○0號附近時，乘無人看管之際，徒手竊取高雄市大
    社區公所所有之水溝蓋2塊（尺寸各為60cm*35cm、57cm*57c
    m，價值共約5,000元）得手後，旋騎乘甲車離開現場，並將
    之變賣與不知情之資源回收業者，將變賣所得款項花用完畢
    。
  ㈢於110年9月25日下午1時3分許，騎乘甲車行經高雄市○○區○○
    巷00○0號旁空地時，乘無人看管之際，徒手竊取呂忠信所有
    且放置在該處之不鏽鋼條2支（重量共約30公斤，價值約1,2
    00 元）得手後，旋騎乘甲車離開現場，並將之變賣與不知
    情之資源回收業者，將變賣所得款項花用完畢。
　㈣於110年9月27日凌晨3時40分許，騎乘甲車行經高雄市○○區○○
    巷00○0號旁空地時，乘無人看管之際，徒手將呂忠信所有且
    置於該處之冷氣壓縮機1台（價值約900元）放置在甲車腳踏
    板上而竊取得手後，旋騎乘甲車離開現場，並將之變賣與不
    知情之資源回收業者，將變賣所得款項花用完畢。
　㈤於110年10月2日下午4時42分許，騎乘甲車行經高雄市○○區○○
    路000○0號工廠前時，見黃瀛寬所有之白鐵製流理台1台（價
    值約3,000元）放置在該處，乘無人看管之際，持現場撿拾
    ，客觀上對於人之生命、身體及安全構成威脅，可供兇器使
    用之螺絲起子1把拆解該白鐵製流理台，並放置在甲車腳踏
    板上而竊取得手後，旋騎乘甲車離開現場，再將之變賣與不
    知情之資源回收業者，將變賣所得款項花用完畢。
二、嗣黃菜苡、高雄市大社區公所技士黃義和、呂忠信、黃瀛寬
    發覺遭竊後報警處理，始查悉上情。
三、案經呂忠信、黃瀛寬、黃菜苡訴由高雄政府警察局仁武分局
    報告臺灣橋頭地方檢察署檢察官偵查起訴。
    理  由
一、上開犯罪事實，業據被告於警詢、偵訊及本院審理中坦承不
    諱（見警一卷第3至6頁；警二卷第3至6頁；警三卷第5至8頁
    ；警四卷第1至3頁；偵卷第79至84頁；本院卷第66頁、第74
    頁），核與證人即告訴人呂忠信、黃瀛寬、黃菜苡於警詢中
    ，證人黃義和於警詢中之證述情節均大致相符（見警一卷第
    7至9頁；警二卷第21至22頁；警三卷第9至11頁；警四卷第7
    至9頁），並有監視器錄影畫面翻拍照片、車輛詳細資料報
    表、蒐證照片等在卷可稽（見警一卷第45至51頁、第53頁；
    警二卷第29至35頁；警三卷第13至19頁；警四卷第5至6頁）
    ，足認被告上開任意性自白與事實相符，應堪採信。本案事
    證明確，被告上開犯行均堪認定，均應依法論科。
二、論罪科刑：
　㈠核被告就「事實欄一、㈠至㈣」所為，均係犯刑法第320條第1
    項之竊盜罪；就「事實欄一、㈤」所為，係犯刑法第321條第
    1項第3款之攜帶兇器竊盜罪。
　㈡被告所為上開5罪間，犯意有別，犯罪時間、地點不同，行為
    互殊，應予分論併罰。
　㈢爰審酌被告前已有數次竊盜前科紀錄，仍不知警惕、反省，
    不思尋正當管道獲取財物，竟圖不勞而獲而竊取他人之財物
    ，短期內屢屢再犯竊盜案件，顯然不知尊重他人財產法益，
    法治觀念不佳，且迄未能賠償上開告訴人及被害人所受損害
    ，所為殊值非難；惟念被告犯後始終坦承犯行之態度，犯罪
    手段尚屬平和，兼衡其本案犯罪目的、動機、手段、情節及
    所竊取財物之價值，其自述高職畢業之教育程度、服刑前無
    業之工作、經濟狀況（詳見本院卷第74頁）等一切情狀，分
    別量處如附表「宣告刑及沒收」欄所示之刑，並均諭知易科
    罰金之折算標準。
　㈣另審酌被告所為本案犯行之犯罪時間間隔，同為侵害財產法
    益之犯罪，罪質相同，綜合考量其上開犯罪之類型、所為犯
    行之行為與時間關連性及被告整體犯行之應罰適當性等總體
    情狀，定其應執行之刑如主文所示，並諭知易科罰金之折算
    標準。　
三、沒收：
  ㈠犯罪所得部分：
　　按犯罪所得，屬於犯罪行為人者，沒收之；前二項之沒收，
    於全部或一部不能沒收或不宜執行沒收時，追徵其價額，刑
    法第38條之1第1項前段、第3項分別定有明文。查被告本案
    所竊得上開物品，均屬其本案之犯罪所得，均未據扣案，亦
    未實際合法發還或賠償上開告訴人及被害人，為避免被告因
    犯罪而坐享犯罪所得，爰依刑法第38條之1第1項前段、第3
    項之規定，在被告所犯各罪刑項下宣告沒收，並於全部或一
    部不能沒收或不宜執行沒收時，追徵其價額。　
  ㈡犯罪所用之物：
　　被告犯「事實欄一、㈤」部分所用之螺絲起子1把，為其隨手
    撿拾，業據被告供述在卷（見偵卷第80頁），非被告所有之
    物，未據扣案，且該物品乃屬日常容易取得之一般用品，縱
    予沒收所收之特別預防及社會防衛效果亦甚微弱，欠缺刑法
    上之重要性，本諸刑法第38條之2第2項規定之意旨，爰認尚
    無宣告沒收之必要，而不予宣告沒收。　　
據上論斷，應依刑事訴訟法第273條之1第1項、第299條第1項前
段，判決如主文。
本案經檢察官黃淑妤提起公訴，檢察官鍾葦怡到庭執行職務。
中　　華　　民　　國　　111 　年　　7 　　月　　18　　日
                  刑事第四庭    法　官  陳芸葶
以上正本證明與原本無異。
如不服本判決應於收受送達後20日內向本院提出上訴書狀，並應
敘述具體理由；如未敘述上訴理由者，應於上訴期間屆滿後20日
內向本院補提理由書（均須按他造當事人之人數附繕本）「切勿
逕送上級法院」。
中　　華　　民　　國　　111 　年　　7 　　月　　18　　日
　　　　　　　　　　　　 　　　 書記官  鄭珓銘
附錄本件論罪科刑法條：
中華民國刑法第320條
意圖為自己或第三人不法之所有，而竊取他人之動產者，為竊盜
罪，處5年以下有期徒刑、拘役或50萬元以下罰金。
意圖為自己或第三人不法之利益，而竊佔他人之不動產者，依前
項之規定處斷。
前二項之未遂犯罰之。
中華民國刑法第321條
犯前條第1項、第2項之罪而有下列情形之一者，處6月以上5年以
下有期徒刑，得併科50萬元以下罰金：
一、侵入住宅或有人居住之建築物、船艦或隱匿其內而犯之。
二、毀越門窗、牆垣或其他安全設備而犯之。
三、攜帶兇器而犯之。
四、結夥三人以上而犯之。
五、乘火災、水災或其他災害之際而犯之。
六、在車站、港埠、航空站或其他供水、陸、空公眾運輸之舟、
    車、航空機內而犯之。
前項之未遂犯罰之。
卷別對照表
簡稱 卷宗 警一卷 高雄市政府警察局仁武分局高市警仁分偵字第11073177600號卷 警二卷 高雄市政府警察局仁武分局高市警仁分偵字第11073138600號卷 警三卷 高雄市政府警察局仁武分局高市警仁分偵字第11073162100號卷 警四卷 高雄市政府警察局仁武分局高市警仁分偵字第11072632600號卷 偵卷 臺灣橋頭地方檢察署110偵字第14923號卷 本院卷 本院111年度審易字第399號 
附表：
編號 犯罪事實 宣告刑及沒收 1 事實欄一、㈠ 黃永平犯竊盜罪，處有期徒刑參月，如易科罰金，以新臺幣壹仟元折算壹日。未扣案犯罪所得新臺幣貳仟伍佰元沒收，於全部或一部不能沒收或不宜執行沒收時，追徵其價額。 2 事實欄一、㈡ 黃永平犯竊盜罪，處有期徒刑參月，如易科罰金，以新臺幣壹仟元折算壹日。未扣案之犯罪所得水溝蓋貳塊沒收，於全部或一部不能沒收或不宜執行沒收時，追徵其價額。 3 事實欄一、㈢ 黃永平犯竊盜罪，處有期徒刑參月，如易科罰金，以新臺幣壹仟元折算壹日。未扣案之犯罪所得不鏽鋼條貳支沒收，於全部或一部不能沒收或不宜執行沒收時，追徵其價額。 4 事實欄一、㈣ 黃永平犯竊盜罪，處有期徒刑參月，如易科罰金，以新臺幣壹仟元折算壹日。未扣案之犯罪所得冷氣壓縮機壹台沒收，於全部或一部不能沒收或不宜執行沒收時，追徵其價額。 5 事實欄一、㈤ 黃永平犯攜帶兇器竊盜罪，處有期徒刑陸月，如易科罰金，以新臺幣壹仟元折算壹日。未扣案之犯罪所得白鐵製流理台壹台沒收，於全部或一部不能沒收或不宜執行沒收時，追徵其價額。